臺灣高雄地方法院刑事判決
111年度訴字第147號
公  訴  人  臺灣高雄地方檢察署檢察官
被      告  HIRAKATA MASANOBU(平片正伸，日本籍)



選任辯護人  邵允亮律師
            蔡文元律師            
上列被告因傷害案件，經檢察官提起公訴（110年度偵字第16161
號），本院判決如下：
    主  文
本件公訴不受理。
    理  由
一、公訴意旨如附件所載。
二、按告訴乃論之罪，告訴人於第一審辯論終結前，得撤回其告
    訴；又告訴經撤回者，法院應諭知不受理之判決，刑事訴訟
    法第238條第1項，及第303條第3款定有明文。
三、本件被告HIRAKATA MASANOBU因傷害案件，經檢察官提起公
    訴，認被告係犯刑法第277條第1項之傷害罪。依同法第287
    條前段之規定，須告訴乃論。茲據告訴人張韡瀞於本院審理
    中，聲請撤回其告訴，揆諸前開說明，爰不經言詞辯論，逕
    為諭知不受理之判決。
據上論斷，應依刑事訴訟法第303條第3款、第307條，判決如主
文。
中　　華　　民　　國　　111 　年　　5 　　月　　31　　日
                  刑事第一庭  審判長法　官  莊珮君
　　　　　　　　　                  法  官  賴建旭
　　　　　　　　　                  法  官  侯弘偉
以上正本證明與原本無異。
如不服本判決應於收受送達後20日內向本院提出上訴書狀，並應
敘述具體理由；如未敘述上訴理由者，應於上訴期間屆滿後20日
內向本院補提理由書（均須按他造當事人之人數附繕本）「切勿
逕送上級法院」。
因疫情而遲誤不變期間，得向法院聲請回復原狀。
中　　華　　民　　國　　111 　年　　5 　　月　　31　　日
　　　　　　　　　　　　　　　　　  書記官　劉冠宏　　
附件：
臺灣高雄地方檢察署檢察官起訴書
                                    110年度偵字第16161號
　　被　　　告　HIRAKATA MASANOBU　（平片正伸，日本籍）
　　　　　　　　　　　　男　52歲（民國58【西元1969】
　　　　　　　　　　　　　　　　　年6月23日生）
　　　　　　　　　　　　在中華民國境內連絡地址：高雄市○
　　　　　　　　　　　　　鎮區○○街000○0號
　　　　　　　　　　　　護照號碼：MM0000000號
上被告因傷害案件，已經偵查終結，認應提起公訴，茲將犯罪事
實及證據並所犯法條分敘如下：
　　　　犯罪事實
一、HIRAKATA MASANOBU（下稱平片正伸），於民國110年5月1日
    10時許，在高雄市○○區○○路00號2樓，與張韡瀞發生爭執，
    竟基於傷害之犯意，徒手拉扯、推擠張韡瀞，致張韡瀞受有
    右側前臂挫傷、右側上臂挫瘀傷等傷害。
二、案經張韡瀞訴由高雄市政府警察局三民第二分局報告偵辦。
　　　　證據並所犯法條
一、證據清單及待證事實：
編號       證據名稱 待證事實 1 被告平片正伸於警詢、偵詢中之供述 詢據被告坦承有抓告訴人張韡瀞的手，並辯稱：傷害係要治療的才是，告訴人的傷不用治療云云，惟查，前開犯罪事實業據告訴人指訴綦詳，復有診斷證明書附卷可稽，況被告亦坦承有抓告訴人之手臂，此核與證人曾玟儀於本署證述相符，是被告空言否認，難以採信，其犯行已堪認定。 2 告訴人張韡瀞之指訴 全部犯罪事實。 3 證人曾玟儀於本署之證述 被告有碰到告訴人肩膀請告訴人離開教室，有抓住告訴人的手，要把告訴人請出辦公室之事實。 4 高雄市立聯合醫院診斷證明書1份 告訴人受有上開傷勢之事實。 
二、按「推擠」足以造成他人重心不穩，失去平衡，亦可造成受
    傷之結果，故仍屬廣義上「傷害」行為之一種。而以手與身
    體之力量向前「推擠」，固較直接以手或拳毆打被害人，就
    訴諸暴力之情節而言情節較輕，然仍有其可罰性，且若因此
    造成他人受傷，自仍應以傷害論科。是核被告所為，係犯刑
    法第277條第1項傷害罪嫌。請審酌，被告雖為處理其與告訴
    人有關課程繳費之糾紛而欲請告訴人到小辦公室詳談，然其
    係以拉扯、推擠，抓告訴人之手臂之方式，再以眼神及動作
    造成威脅性而強行要求告訴人進入上開處所小辦公室內，致
    告訴人張韡瀞受有右側前臂挫傷、右側上臂挫瘀傷等傷害，
    復於本署開庭時，空言否認犯行，並出言批評開庭之公務人
    員之穿著，其犯罪情節非輕及犯後態度顯然不佳等一切情狀
    ，給予重判，以資懲儆。
三、依刑事訴訟法第251條第1項提起公訴。
　　此　致
臺灣高雄地方法院，
中　　華　　民　　國　110　　年　　10　　 月　　14　　日
 　　　　　　　　　　　　　　檢　察　官  廖春源
上正本證明與原本無異
中　　華　　民　　國　 110　 年　　10 　　月　　27　日
                             書  記  官  陳炳宏
中華民國刑法第277條
（普通傷害罪）
傷害人之身體或健康者，處 3 年以下有期徒刑、拘役或 1 千元
以下罰金。
犯前項之罪因而致人於死者，處無期徒刑或 7 年以上有期徒刑
；致重傷者，處 3 年以上 10 年以下有期徒刑。